# 据说会计准则解释 6 的征求意见稿出来了

提问人：asq 时间：2013-06-15 22:55:44
有没有见过 6 号解释征求意见稿的童鞋

回答人：chenyiwei
最近有内部讨论，但没有用“解释 6 号”的名称，而是称作“企业会计准则执行中的有关问题（草稿）”。目前这一版一共有六个问题：
一、投资企业对被投资单位的股权投资采用权益法核算的，应享有的被投资单位除净损益、其他综合收益、利润分配之外的其他净资产变动，应如何进行会计处理？ 二、企业因有关生产设施承担了环境治理、生态恢复等义务的，应当如何进行会计处理？ 三、电信企业发生的免费为客户提供电信线路换取促销场地使用权、向代理商发放充值卡作为代销手续费等资源互换业务，应如何进行会计处理？ 四、企业在销售业务中与供应商之间存在着代理安排的，如电子商务、百货零售、运输装卸业、外贸业务等，在判断有关交易是否属于销售业务时，应当如何正确做出判断？ 五、根据《企业会计准则第 20 号——企业合并》，在同一控制下的企业合并中，合并方在企业合并中取得的资产和负债，应当按照合并日在被合并方的账面价值计量。在被合并方是最终控制方以前年度从第三方收购来的情况下，合并方在编制合并财务报表时，应如何确定被合并方资产和负债的账面价值？ 六、合并方通过多次交易分步取得被投资单位的股权，最终形成同一控制下企业合并的，应当如何进行会计处理？
总体上看一些地方还不成熟，还有较大的修改余地。